臺灣桃園地方法院刑事判決　
                                    111年度審訴字第997號
公  訴  人  臺灣桃園地方檢察署檢察官
被      告  張文峰



上列被告因違反毒品危害防制條例案件，經檢察官提起公訴（11
1 年度毒偵字第369 號、第2315號、111 年度偵字第25701號）
，被告於準備程序中就被訴事實為有罪之陳述，經告知簡式審判
程序之旨，並聽取公訴人及被告之意見後，由本院合議庭裁定由
受命法官獨任進行簡式審判程序，判決如下：
    主      文
張文峰犯如附表所示之罪，各處如附表「宣告刑及沒收」欄所示
之刑及沒收。不得易科罰金部分，應執行有期徒刑壹年陸月。
    事實及理由
一、本件犯罪事實及證據，除證據並所犯法條欄編號五第8 行「
    實驗是」更正為「實驗室」；證據部分補充「被告張文峰於
    本院準備程序及審理時之自白」外，餘均引用檢察官起訴書
    所載（詳如附件）。
二、論罪科刑：
  ㈠核被告就附件起訴書犯罪事實欄一、㈠所為，分別係犯毒品危
    害防制條例第10條第1 項之施用第一級毒品罪及同條第2 項
    之施用第二級毒品罪；就附件起訴書犯罪事實欄一、㈡所為
    ，分別係毒品危害防制條例第10條第2 項之施用第二級毒品
    罪及同條例第11條第3 項之持有第一級毒品純質淨重10公克
    以上罪。至附件起訴書犯罪事實欄一、㈡所示施用第一級毒
    品犯行，被告該次施用第一級毒品海洛因之低度行為，應為
    持有第一級毒品純質淨重10公克以上之高度行為所吸收，不
    另論罪。另本案被告其餘持有為供本案施用之第一級、第二
    級毒品之低度行為，皆應為施用之高度行為吸收，均不另論
    罪。
　㈡又就附件起訴書犯罪事實欄一、㈠所示犯行，被告以將第一級
    毒品海洛因及第二級毒品甲基安非他命一同混合放置於玻璃
    球吸食器內，以燒烤之方式，吸食其燃燒氣化之煙霧，循此
    途同時施用第一級毒品海洛因及第二級毒品甲基安非他命，
    係一行為觸犯數罪名之想像競合犯，應依刑法第55條規定，
    從一重以施用第一級毒品罪處斷。
　㈢又被告所犯上開3 罪間（附件起訴書犯罪事實欄一、㈠之施用
    第一級毒品罪；附件起訴書犯罪事實欄一、㈡之施用第二級
    毒品罪及持有第一級毒品純質淨重10公克以上之罪），其犯
    意各別，行為互殊，應分論併罰。
　㈣爰審酌被告為本案施用毒品犯行之前，已曾因施用毒品犯行
    經受觀察、勒戒處分之執行，並甫於110 年4 月27日執行完
    畢釋放出所，本應徹底戒除毒癮，詎其仍未能自新、戒斷毒
    癮，竟仍施用足以導致人體機能發生依賴性、成癮性及抗藥
    性等障礙之第一、二級毒品，戕害自身健康，漠視法令禁制
    ，實屬不該。又因其自己施用之故，竟購入第一級毒品海洛
    因達純質淨重10.24公克而持有之，數量非微，惡性非輕。
    惟念其犯後坦承犯行，非無悔意，兼衡其犯罪之動機、目的
    、智識程度及入監前以水電工為業之生活狀況等一切情狀，
    分別量處如附表「宣告刑及沒收」欄所示之刑，就不得易科
    罰金部分，定其應執行之刑如主文所示，及就得易科罰金部
    分，諭知易科罰金之折算標準。
三、沒收部分：
  ㈠就附件起訴書犯罪事實欄一、㈡所扣案之粉塊狀及粉末檢品
　　共5 包，檢出第一級毒品海洛因成分（驗餘淨重合計12.84
    公克、純質淨重10.24公克）、白色微潮結晶9 包，檢出第
    二級毒品甲基安非他命成分（驗餘淨重合計10.7305公克）
    、含有第一級毒品海洛因成分之施用過香菸1 支，檢出含有
    第一級毒品海洛因成分，有法務部調查局濫用藥物實驗室11
    1 年4 月11日調科壹字第11123006320號鑑定書、交通部民
    用航空局航空醫務中心111 年4 月1 日航藥鑑字第0000000 
    號毒品鑑定書、台灣檢驗科技股份有限公司濫用藥物實驗室
    濫用藥物檢驗報告存卷可憑（見毒偵字第2315號卷第201 頁
    、第205 頁、第211 頁），均屬違禁物，依毒品危害防制條
    例第18條第1 項前段規定，均宣告沒收銷燬。另本件包裝毒
    品之包裝袋14只，因與其內之毒品難以析離，且無析離之實
    益與必要，應視同毒品，一併沒收銷燬之。至於送驗耗損部
    分之毒品因已滅失，爰不另宣告沒收銷燬。
　㈡至扣案之藥鏟3 支，均為被告所有，且為供附件起訴書犯罪
    事實欄一、㈡所示犯行所用之物，業經被告於警詢時供明在
    卷（見毒偵第2315號卷第27頁），爰均依刑法第38條第2 項
    前段規定宣告沒收。　
據上論斷，應依刑事訴訟法第273 條之1 第1 項、第299 條第1
項前段、第310 條之2 、第454 條，判決如主文。
本案經檢察官吳亞芝到庭執行職務。
中    華    民    國   111    年    9     月    22    日
                        刑事審查庭  法  官  李佳穎
以上正本證明與原本無異。
如不服本判決應於收受判決後20日內向本院提出上訴書狀，並應
敘述具體理由。其未敘述上訴理由者，應於上訴期間屆滿後20日
內向本院補提理由書(均須按他造當事人之人數附繕本)「切勿逕
送上級法院」。
                                    書記官  蔡萱穎
中    華    民    國   111    年    9     月    22    日
附錄論罪科刑法條
毒品危害防制條例第10條
施用第一級毒品
者，處6 月以上5 年以下有期徒刑。
施用第二級毒品者，處3 年以下有期徒刑。
毒品危害防制條例第11條
持有第一級毒品者，處3 年以下有期徒刑、拘役或新臺幣30萬元
以下罰金。
持有第二級毒品者，處2 年以下有期徒刑、拘役或新臺幣20萬元
以下罰金。
持有第一級毒品純質淨重十公克以上者，處1 年以上7 年以下有
期徒刑，得併科新臺幣1 百萬元以下罰金。
持有第二級毒品純質淨重二十公克以上者，處6 月以上5 年以下
有期徒刑，得併科新臺幣70萬元以下罰金。
持有第三級毒品純質淨重五公克以上者，處2 年以下有期徒刑，
得併科新臺幣20萬元以下罰金。
持有第四級毒品純質淨重五公克以上者，處1 年以下有期徒刑，
得併科新臺幣10萬元以下罰金。
持有專供製造或施用第一級、第二級毒品之器具者，處1 年以下
有期徒刑、拘役或新臺幣10萬元以下罰金。
附表：
編號      事實            宣告刑及沒收  1 附件起訴書犯罪事實欄一、㈠  張文峰施用第一級毒品罪，處有期徒刑柒月 。  2 附件起訴書犯罪事實欄一、㈡  張文峰施用第二級毒品罪，處有期徒刑參月 ，如易科罰金，以新臺幣壹仟元折算壹日； 又持有第一級毒品純質淨重十公克以上，處有期徒刑壹年壹月。 扣案驗餘之第一級毒品海洛因伍包（含包裝袋伍個，驗餘淨重合計拾貳點捌肆公克）、第二級毒品甲基安非他命玖包（含包裝袋玖個，驗餘淨重合計拾點柒參零伍公克）及含有第一級毒品海洛因成分之施用過香菸壹支，均沒收銷燬；扣案之藥鏟參支均沒收。 

附件：
臺灣桃園地方檢察署檢察官起訴書
                                   111年度毒偵字第369號
　　　　　　　　　　　　　　　　　111年度毒偵字第2315號  111年度偵字第25701號
　　被　　　告　張文峰　男　34歲（民國00年0月00日生）
　　　　　　　　　　　　住桃園市○○區○○路000巷0號
　　　　　　　　　　　　(另案在法務部矯正署新竹監獄執行)
　　　　　　　　　　　　國民身分證統一編號：Z000000000號
上列被告因違反毒品危害防制條例案件，業經偵查終結，認應提
起公訴，茲將犯罪事實及證據並所犯法條分敘如下：
　　　　  犯罪事實
一、張文峰前因施用毒品案件，經觀察、勒戒後，認無繼續施用
    毒品之傾向，於民國110年4月27日執行完畢釋放，並由本署
    檢察官先後以109年度毒偵字第5312號、109年度毒偵字第66
    45號、110年度毒偵字第630號案件，及109年度毒偵字第454
    9號、109年度毒偵字第6405號、110年度毒偵字第2303號案
    件分別為不起訴處分確定。詎猶未戒除毒癮，㈠於上開觀察
    、勒戒執行完畢釋放後3年內，分別基於施用第一、二級毒
    品之犯意，於110年10月1日晚間10時許，在桃園市龍潭區「
    運動公園」之公廁內，以將海洛因、甲基安非他命一同置入
    玻璃球內燒烤後吸食煙霧之方式，同時施用第一、二級毒品
    海洛因、甲基安非他命各1次，嗣為警徵得其同意採驗尿液
    而查獲；㈡於上開觀察、勒戒執行完畢釋放後3年內，基於施
    用第二級毒品之犯意，於111年3月15日晚間8時許，在桃園
    市中壢區「中正公園」內，以將甲基安非他命置入玻璃球內
    燒烤後吸食煙霧之方式，施用第二級毒品甲基安非他命1次
    。復明知海洛因係毒品危害防制條例所管制之第一級毒品，
    不得持有，竟基於持有第一級毒品純質淨重十公克以上之犯
    意，於同年月16日下午3時許，在桃園市八德區介壽路2段33
    2號1樓前，以新臺幣6萬元之代價，向真實姓名年籍不詳、
    綽號「水哥」之成年男子購得第一級毒品海洛因5包（總純
    質淨重10.24公克以上），而無故持有。隨後即於同年月16
    日晚間某時，在桃園市○○區○地○○○號碼000-00號營業小客車
    內，自上述持有海洛因中取出供1次施用之量，以摻入香菸
    內點燃後吸食煙霧方式，施用第一級毒品海洛因1次。嗣於
    同年月16日晚間7時25分許，在桃園市○○區○道0號公路南向6
    3公里大溪交流道入口避車彎為警查獲，並扣得未施用完之
    第一級毒品海洛因5包（總純質淨重10.24公克）、第二級毒
    品甲基安非他命9包（總純質淨重8.5979公克）及含有海洛
    因成分之施用過香菸1支、藥鏟3支。
　　　　　證據並所犯法條
二、案經桃園市政府警察局龍潭分局、內政部警政署國道公路警
    察局第六公路警察大隊報告偵辦。
　　　　  證據並所犯法條
一、證據清單
編號 證據名稱 待證事實 一 被告張文峰於警詢及偵訊中之供述。 坦承犯罪事實全部。 二 桃園市政府警察局龍潭分局真實姓名與尿液、毒品編號對照表、台灣檢驗科技股份有限公司濫用藥物檢驗報告各1紙 證明被告於110年10月2日晚間7時50分許為警採尿時之前，有施用海洛因、甲基安非他命之事實。   三  國道公路警察局第六公路警察大隊111年送驗尿液檢體編號對照表、臺北榮民總醫院臨床毒物與職業醫學科濫用藥物檢驗報告各1紙 證明被告於111年3月16日晚間8時40分許為警採尿時之前，有施用海洛因、甲基安非他命之事實。  四 扣案之第二級毒品甲基安非他命9包（總純質淨重8.5979公克）、藥鏟3支，及國道公路警察局第六公路警察大隊111年送驗毒品檢體編號對照表1紙、交通部民用航空局航空醫務中心毒品鑑定書２紙 佐證被告於111年3月16日晚間7時25分許為警查獲時之前，有施用甲基安非他命之事實。  五 扣案之之第一級毒品海洛因5包（總純質淨重10.24公克）、含有海洛因成分之施用過香菸1支，及國道公路警察局第六公路警察大隊111年送驗毒品檢體編號對照表1紙、法務部調查局濫用藥物實驗是鑑定書1紙、台灣檢驗科技股份有限公司濫用藥物檢驗報告1紙 證明被告持有之純質淨重十公克以上海洛因，其總純質淨重為10.24公克以上之事實。 六 刑案資料查註紀錄表、全國施用毒品案件紀錄表、矯正簡表各1份。 證明被告於110年4月27日觀察、勒戒執行完畢釋放後3年內，已再犯本件施用毒品罪之事實。 
二、核被告所為，係犯毒品危害防制條例第10條第1、2項之施用
    第一、二級毒品、及同條例第11條第3項之持有第一級毒品
    純質淨重十公克以上等罪嫌。至被告於犯罪事實欄㈠之因施
    用第一級毒品海洛因、第二級毒品甲基安非他命而持有各該
    毒品之行為；被告於犯罪事實欄㈡之因施用第二級毒品甲基
    安非他命而持有該毒品之行為，則其持有之低度行為，分別
    為施用各該毒品之高度行為所吸收，以及被告於犯罪事實欄
    ㈡之持有第一級毒品海洛因純質淨重十公克以上後復施用該
    毒品之低度行為，應為其持有該毒品純質淨重十公克以上之
    高度行為所吸收，均不另論罪。又被告於犯罪事實欄㈠之將
    海洛因及甲基安非他命同時施用，係以一施用毒品行為觸犯
    施用第一、二級毒品罪，為想像競合犯，請依刑法第55條規
    定，從一重之施用第一級毒品罪處斷。再被告先後所犯1次
    施用第一級毒品、持有第一級毒品純質淨重十公克以上、1
    次施用第二級毒品犯行間，犯意各別，行為互殊，請予分論
    併罰。扣案之扣案之之第一級毒品海洛因5包（總純質淨重1
    0.24公克）、第二級毒品甲基安非他命9包（總純質淨重8.5
    979公克），請依毒品危害防制條例第18條第1項前段宣告沒
    收銷燬。扣案之含有海洛因成分之施用過香菸1支、藥鏟3支
    ，為被告所有，供犯罪所用之物，請依刑法第38條第2項前
    段宣告沒收。
三、依毒品危害防制條例第23條第2項、刑事訴訟法第251條第1
    項提起公訴。　
　　此  　致
臺灣桃園地方法院
中　　華　　民　　國   111 　 年　  7   　月    11    日
                      　    　檢  察  官  呂象吾
本件證明與原本無異　　　　　　　　　　　　　　　　　　　
中　　華　　民　　國   111 　 年　  7     月    21 　 日
                              書  記  官  姚柏璋
所犯法條：
毒品危害防制條例第10條、第11條
施用第一級毒品者，處 6 月以上 5 年以下有期徒刑。
施用第二級毒品者，處 3 年以下有期徒刑。
毒品危害防制條例第11條
持有第一級毒品者，處 3 年以下有期徒刑、拘役或新臺幣 5 萬
元以下罰金。
持有第二級毒品者，處 2 年以下有期徒刑、拘役或新臺幣 3 萬
元以下罰金。
持有第一級毒品純質淨重十公克以上者，處 1 年以上 7 年以下
有期徒刑，得併科新臺幣 1 百萬元以下罰金。
持有第二級毒品純質淨重二十公克以上者，處 6 月以上 5 年以
下有期徒刑，得併科新臺幣 70 萬元以下罰金。
持有第三級毒品純質淨重二十公克以上者，處 3 年以下有期徒
刑，得併科新臺幣 30 萬元以下罰金。
持有第四級毒品純質淨重二十公克以上者，處 1 年以下有期徒
刑，得併科新臺幣 10 萬元以下罰金。
持有專供製造或施用第一級、第二級毒品之器具者，處 1 年以
下有期徒刑、拘役或新臺幣 1 萬元以下罰金。